臺灣臺北地方法院民事裁定　　　　　　 100年度訴字第1202號
原　　　告　吳金蘭
　　　　　　蔡承劭
被　　　告　台北富邦商業銀行股份有限公司-城中分行
訴訟代理人　賴盛星律師
複代理人　　劉淑琴律師
被　　　告　朱盈臻
訴訟代理人　胡美慧律師
上列當事人間損害賠償事件，本院裁定如下：
    主  文
兩造應於本裁定送達後15日內，提出如附表所示之爭點整理書狀
於本院，並以繕本或影本直接通知他造。
中    華    民    國   100    年    11    月    15    日
                  民事第二庭    法  官  趙子榮
以上正本係照原本作成
本件不得抗告
中    華    民    國   100    年    11    月    15    日
                                書記官  謝榕芝
甲、證據上之爭點：
  (一)就目前卷證資料中兩造所提出之證據，有無爭執其形式上真
    正者？如有，則依照本院卷所編頁數條列爭執者，並敘明理
    由。
  (二)就舉證責任上之爭點：
    1.原告主張被告違反民法第544條善良管理人之注意義務，
      被告應負損害賠償責任，該舉證責任應由何人負擔，其理
      由為何？
    2.原告依信託法第22條、第23條主張被告違反善良管理人之
      注意義務致原告受有損害，該舉證責任應由何人負擔，其
      理由為何？
    3.原告主張被告不法侵害其等權利，依民法第184條、第188
      條之規定，請求被告負連帶賠償責任，則關於符合侵權行
      為要件及僱佣人責任要件之事實，應由何人負舉證責任？
      理由為何？
乙、事實上之爭點：
  (一)原告購買連動債之動機各為何？
  (二)關於「投資贏家」連動債部分：
    1.被告朱盈臻推介該連動債前，是否曾由原告吳金蘭填載本
      院卷21頁之KYC分析表及本院卷22頁之客戶適合度及評量
      約定書？該分析表所分析之屬性是否與被告吳金蘭之屬性
      相符？又該分析表所分析之屬性能否購買本檔連動債？
    2.被告朱盈臻是否曾以本院卷126頁之DM及被告公司之Sale
      Skits向原告吳金蘭說明該連動債之風險及標的內容？被
      告朱盈臻是否曾言「3個月領1萬5的利息錢，本金一年半
      就領回來，不會虧到錢，伊母親也有買5、6萬美金」慫恿
      原告吳金蘭購買？
    3.被告朱盈臻是否曾就產品說明書之內容對原告吳金蘭說明
      ？
  (三)關於「頂尖雙配」連動債部分：
    1.被告朱盈臻推介該連動債前，是否要求原告吳金蘭填寫本
      院卷29頁之KYC分析表及本院卷30頁之客戶適合度及評量
      約定書？
    2.被告朱盈臻推介該連動債前，是否要求原告蔡承劭填寫本
      院卷67頁之KYC分析表？
    3.被告朱盈臻是否曾以本院卷127頁之DM及被告公司之Sale
      Skits向原告吳金蘭說明該連動債之風險及標的內容？原
      告蔡承劭是否曾要求購買穩當之金融商品？
    4.被告朱盈臻是否曾就產品說明書之內容對原告蔡承劭說明
      ？
  (四)關於「美林雙配2」連動債部分：
    1.被告朱盈臻推介該連動債前，是否要求原告蔡承劭填寫本
      院卷49-53頁之KYC分析表及本院卷54頁之客戶聲明書？斯
      時原告蔡承劭是否知悉其屬性不適合購買該檔連動債？
    2.被告朱盈臻是否曾以本院卷127頁之DM及被告公司之Sale
      Skits向原告吳金蘭說明該連動債之風險及標的內容？原
      告蔡承劭是否曾要求購買穩當之金融商品？
    3.被告朱盈臻是否曾就產品說明書之內容對原告蔡承劭說明
      ？
  (五)關於原告損失之計算：
    1.前開各檔連動債於何時跌破？如於跌破時原告即時贖回，
      原告所受損失為何（請被告就此部分務必製作表格，列出
      原告如於此時贖回時各檔連動債之損益為何？及列明購買
      各檔連動債所須之手續費，及原告最後之損益）？
    2.被告有無對原告為跌破之通知？
      (1)如無，其原因（此部分攸關法律上爭點中討論被告對於
        原告之損失擴大，是否應該負責，請兩造務必就此事實
        表示意見）？
      (2)如有，原告何以不贖回（此部分攸關法律上爭點中討論
        被告對於原告對於損失擴大，是否適用因果關係中斷之
        法則，請兩造務必就此事實表示意見）？
丙、法律上之爭點：
  (一)被告銷售連動債時，其說明義務之範圍如何？
    1.關於發行機構及保證機構說明之範圍為何？如對發行機構
      及保證機構之信用風險未予說明，但原告之損害非發行機
      構及保證機構之信用風險所致之損失，是否應認為無因果
      關係？
    2.被告關於客戶屬性之評量，其負說明義務之依據及範圍如
      何？本件有無原告不適合購買任一檔連動債，被告明知該
      情仍令原告購買之事？如有，是否即可認為被告違反善良
      管理人注意義務？
    3.關於連結標的說明義務之射程範圍應如何始能謂盡善良管
      理人之注意義務？又該注意義務是否隨著連動債屬性及購
      買人得查詢連結標的難易之不同而有不同之射程範圍？
      (1)原告在產品說明書上簽名即足？
      (2)除(1)外，並就產品說明書逐條說明？
      (3)除(1)(2)外，並佐以DM或其他銀行交予理財專員之資料予
        以說明？
      (4)除(1)(2)(3)外，應再說明過去該等連結標的之實績、未來
        前景、購買期間跌破之可能性、購買期間獲利之可能性
        、折線圖所示股價走勢之實質因素等等？
      (5)除(1)(2)(3)(4)外，依誠實信用原則，對於連動債客戶有照
        顧或保護之義務，即對發行機構日後評等下降、連結標
        的跌破、連結標的日後發生調降財測、公司不法行為等
        重大訊息等揭露之說明義務？
  (二)原告主張被告構成侵權行為，是否有理由？
    1.原告受侵害係權利或利益？
    2.被告是否有不法之行為或違反保護他人法律之行為？
    3.被告台北富邦銀行是否應負民法第188條僱用人責任？
  (三)本件各檔連動債跌破時，被告有無通知原告（此爭點須兩造
    就事實上爭點(五)明確後，始能知悉應列何者為爭點，以下所
    列為本案關於該爭點的各種可能爭點）？
    1.如被告已盡說明義務，但原告各檔連動債跌破時，被告未
      通知原告，則被告對原告跌破後所發生之損害，應否負責
      ？
    2.如被告未盡說明義務，跌破時亦未通知，則是否應就原告
      損害負責？
    3.如被告未盡說明義務，原告各檔連動債跌破時，已即時通
      知原告，則原告拒絕贖回，是否有因果關係中斷之適用？
    4.如被告未盡說明義務，原告各檔連動債跌破時，已即時通
      知原告，則原告表示贖回，但被告勸原告不要贖回，則是
      否有故意使條件不成就或就損害擴大係被告所致等原則之
      適用？
  (四)如認被告應負賠償責任，則其範圍為何？